【裁判字號】    95,交聲,222
【裁判日期】    951023
【裁判案由】    違反道路交通管理處罰條例聲明異議
【裁判全文】
臺灣苗栗地方法院交通事件裁定        95年度交聲字第222號
  原處分機關  交通部公路總局臺北區監理所板橋監理站
  異  議   人
  即 受處分人  甲○○
上列受處分人因違反道路交通管理處罰條例案件，對於交通部公
路局新竹區監理所苗栗監理站中華民國95年9月25日以竹監苗字
第裁54-IAB194385號所為之處分（原舉發案號：臺北市政府警察
局北市交停字第IAB194385號），聲明異議，本院裁定如下：
    主  文
異議駁回。
    理  由
一、按「交通法庭認為聲明異議無理由者，應以裁定駁回之。」
    ，道路交通案件處理辦法第19條定有明文。次按「汽車駕駛
    人停車時，有下列情形之一者，處新臺幣六百元以上一千二
    百元以下罰鍰：四、在設有禁止停車標誌、標線之處所停車
    。」，道路交通管理處罰條例第56條第1項第4款規定甚明。
    再按「汽車駕駛人之行為有左列情形之一，當場不能或不宜
    攔截製單舉發者，得對汽車所有人逕行舉發處罰：‧‧‧三
    違規停車而駕駛人不在場。」，道路交通管理處罰條例第7
    條之2 第1 項第3 款亦定有明文。又道路交通標誌標線號誌
    設置規則第146 條：標線用以管制交通，係表示警告、禁制
    、指示之標識，以線條、圖形、標字或其他導向裝置劃設於
    路面或其他設施上。同上規則第149 條第1 項第5 款標線依
    其型態原則上分類如左：（五）紅實線  設於路側，用以禁
    止臨時停車。同上規則第169 條：禁止臨時停車線，用以指
    示禁止臨時停車路段，以劃設於道路緣石正面或頂面為原則
    ，無緣石之道路得標繪於路面上，距路面邊緣以三○公分為
    度。本標線為紅色實線，線寬除設於緣石，正面者以緣石高
    度為準外，其餘皆為一○公分。本標線得加繪紅色「禁止臨
    時停車」標字，三○公分正方，每字間隔三○公分，沿本標
    線每隔二○公尺至五○公尺橫寫一組。本標線禁止時間為全
    日廿四小時，如有縮短之必要時，應以標誌及附牌標示之。
二、原處分意旨略以：原舉發機關以受處分人即異議人甲○○所
    有車牌號碼MCV-401 號重型機車，於民國95年7 月10日10時
    20 分 ，停放於臺北市○○○路○ 段561 號之1 週邊旁劃有
    紅線路段停車，經拍攝相片逕行舉發，並限期於95年8 月10
    自動到案繳納，異議人未依限繳納罰緩，嗣由原處分機關以
    其違反道路交通管理處罰條例第56條第1 項第4 款之規定，
    裁處罰鍰新臺幣900 元，此有臺北市政府警察局北市交停字
    第IAB194385 號舉發違反道路交通管理事件通知單、現場相
    片影本及交通部公路總局新竹區監理所苗栗監理站竹監苗字
    第裁54-IAB194385號違反道路交通管理事件裁決書等存卷足
    據。
三、聲明異議意旨略：異議人甲○○之機車確實停放在停車格內
    最外側位置，不曉得於何時為何人拖出停車格外，造成違規
    。當異議人發現時，已經被拍照舉發2 次，行政機關未追究
    拖出停車格之人，有失公平。且行政罰法第7 條第1 項規定
    ，違反行政法上義務之行為非出於故意或過失者，不予以處
    罰：另依據大法官第275 號解釋雖採推定過失責任，但為行
    政罰法所不採，應以行為人主觀上有可非難性及可歸責性為
    前提，如行為人主觀上並非出於故意或過失情形，應無可非
    難性及可歸責性。
四、經查：
  (一)異議人甲○○上開車號MCV-401 號重型機車，確於舉發時
      間停放在臺北市○○○路○ 段561 號1 週邊，劃有紅線路
      段，且舉發之時異議人亦不在場等情，經拍攝相片逕行舉
      發，並限期於95年8 月10自動到案繳納，異議人未依限繳
      納罰緩之事實，有臺北市政府警察局北市交停字第IAB194
      385 號舉發違反道路交通管理事件通知單、舉發照片在卷
      可稽。依卷附採證相片所示，拍攝時異議人所有機車之停
      放位置確實劃有紅線，亦為異議所自承；又參照道路交通
      標誌標線號誌設置規則相關規定，該路段係屬於禁止停車
      ，足以認定異議人確實有在紅線上停車違反禁止停車處所
      停車之違規事實，雖異議人辯稱：「他人將其停放在停車
      格之機車拖出停車格」等情，然並未提出證據予以證明，
      復未提出供本院查證之方法，因此異議人所辯，尚難作為
      不罰之理由。 再者，異議人坦承其停車後即離開現場，
      是其違規停車後，當已不在現場，警方即無從當場攔截製
      單舉發，依道路交通管理處罰條例第7 條之2 第1 項第7
      款規定，警方自可逕行舉發；而嗣因異議人不在場及未能
      將車移置每逾2 小時後，警方始再連續製單舉發即如本件
      連續2 次之舉發（另1 次依95年度交聲字第223 號裁定在
      案），依道路交通管理處罰條例第85條之1 第2 項第2 款
      規定，於法自屬有據。
五、綜上所述，應堪認定異議人確有前揭之違規停車之情事，異
    議人前揭所辯各節並無足取。揆諸首揭法律規定，異議人在
    禁止停車處所停車，經警連續次舉發，原處分機關審酌異議
    人違規情節，各處以法律規定額度內之罰鍰6 百元，自屬有
    據。異議人仍執詞聲明異議，洵無理由，本院當應裁定駁回
    。
六、結論：依道路交通案件處理辦法第19條，裁定如主文。
中    華    民    國    95    年    10    月    23    日
                  交通法庭      法  官  張珈禎
以上正本證明與原本無異。
如不服本裁定，應於送達後5日內向本院提出抗告狀。
                                書記官  黃雅琦
中    華    民    國    95    年    10    月    23    日


司法院資訊處製作；財團法人民間司法改革基金會備份。
